【裁判字號】    91,易,923
【裁判日期】    920320
【裁判案由】    竊盜
【裁判全文】
臺灣彰化地方法院刑事判決                          九十一年度易字第九二三號
    公  訴  人  臺灣彰化地方法院檢察署檢察官
    被      告  甲○○
    選任辯護人  梁宵良律師
右列被告因竊盜案件，經檢察官提起公訴（九十一年度偵字第六○○八號），本院判
決如左：
    主      文
甲○○竊盜，處罰金壹仟元，如易服勞役，以參佰元折算壹日。
    事      實
一、甲○○於民國九十一年五月某日，在彰化縣二林鎮○○路○段二九九號之「全家
    便利商店」內選購商品時，意圖為自已不法之所有，將價值約新台幣一百元之化
    妝鏡二面藏置於外套口袋內，該店人員乙○○事先查覺甲○○行止有異，乃將監
    視器調整放大，以利查證。嗣甲○○結帳時，並未將上述化妝鏡取出付帳，而竊
    取得手離去。店員乙○○事後檢視錄影帶並清點展示台上之物品，始發現上情，
    待甲○○再次來店購物時，即告以該事，甲○○否認有偷竊情事，乙○○方提出
    告訴。
二、案經乙○○訴由彰化縣警察局二林分局報請台灣彰化地方法院檢察署檢察官偵查
    起訴。
    理      由
一、訊據被告甲○○雖坦承於九十一年五月二十一日曾至右述「全家便利商店」消費
    購物，惟否認有偷竊情事，辯稱：當天是結帳後才離開的云云。另辯護意旨以：
    告訴人所提出之錄影帶，其標示之時間為八月二十日，與起訴書所記載之日期不
    同，其證據能力即有疑問；又錄影帶畫面為黑白，且跳動劇烈，僅看見一女子在
    置物架前將手放入口袋，縱使該名女子為被告，亦難以認定係偷竊行為；且告訴
    人指稱因見到被告行跡可疑而將錄影帶畫面放大，何以未予詳查即任令被告離去
    ；且如係發現被告有偷竊行為，告訴人才將錄影畫面調整放大，則偷竊時之畫面
    應該仍屬分割畫面而未放大，惟經勘驗後，所謂「可疑之動作」係顯示在已經放
    大的畫面上，亦有未合；且告訴人曾向被告表示係因錄影帶寄回總公司，經總公
    司由錄影帶發現被告偷竊情事等語，此與告訴人於本院調查中自述之查證方式不
    同，難以採信；又告訴人自述化妝鏡二面是高價列管商品，惟實際上每面僅五十
    元，其價值並不高，所言亦有矛盾，雖告訴人與被告並無仇怨而無攀誣被告之理
    ，惟不能排除告訴人有誤會被告之可能。經查：
（一）告訴人提出之錄影帶一捲，經當庭勘驗，確有一名身材狀似被告之女子在展示
      櫃前選擇商品。該錄影帶之畫面顯示日期為「八月二十日」，與起訴書記載之
      日期不合，經訊問告訴人乙○○，其答稱：「事情發生在五月多，錄影帶上的
      日期應該有跳掉，監視錄影帶的日期會遇到停電會跳掉。實際案發日期因為事
      隔太久，可能會記錯，但確實有發生這件事情」等語。又查警訊筆錄記載被告
      坦承於九十一年五月十八日日曾至店內購物，惟被告於本院訊問時供稱係二十
      一日始前往購物。觀諸該錄影帶係告訴人於九十一年五月間報案時所提出，應
      可確定錄影帶所記錄之真正日期確為九十一年五月間某日無誤，至於是否確如
      起訴書所記載係「五月十八日」，因缺乏客觀證據足以參佐，難以遽斷。
（二）查九十一年十二月三十日本院調查時當庭勘驗錄影帶，畫面中所顯示的女子在
      展示架前，曾以手觸摸架上物品，復將手伸入上衣夾克之口袋，至於手上是否
      持有物品，因角度及拍攝距離過遠無法清楚辨識。被告先否認畫面中之女子為
      其本人，嗣一面看觀看女子之動作，一面表示其當天確實有如該女子之動作（
      先在商店前挑東西，然後遶到後面），本院再次訊問被告，被告始坦承：「錄
      影帶中的人應該是我」，就其伸手入外套口袋之行為，則供稱是在看皮包內的
      錢是否足夠等語。另查：九十二年一月二十日本院調查時，被告與告訴人當面
      對質，告訴人證稱：「案發當天被告的皮包是夾在腋下，而他付帳時是從褲子
      的口袋拿錢，不是從上衣口袋」等語，被告亦坦承：「我是從褲子裡掏出錢包
      看看錢夠不夠」，惟辯稱：「剛剛的畫面是不是在掏外套，而是在掏褲子裡的
      錢包」，然而當庭勘驗之結果，該名女子確將手放入夾克內之口袋，並有翻拍
      照片附於偵查卷宗可資參佐，被告之辯解顯有悖於事實。又被告於本院調查時
      坦承該便利商店位於其住家距約一百公尺處，平時常到該處購物，見過告訴人
      乙○○，認為他是店員，此外對告訴人並無認識等語，足見告訴人及被告既不
      熟識且無嫌怨，衡情告訴人應無任意攀誣被告之可能。且查告訴人與被告對質
      時所描述當日之情形（包括被告在店裡逛了很久、期間有一位宅配通之人員來
      過、被告付帳離去時由褲袋掏錢付款之動作等情），均為被告所承認，應認告
      訴人所述與事實相符，並無虛構情形。是以告訴人證稱，其是發現被告行跡可
    疑後，才至店後將監視器畫面調整放大以利事後查證，且被告離去後隨即清點
      展示架，查覺短少二面化妝鏡，而確定被告有偷竊行為等情，堪以採信。
（三）至於辯護人質疑告訴人何以未立即攔阻被告予以查證一節，告訴人陳稱：「因
      為被告是我們店裡的常客，不想得罪她，想等確認有此事後再問她，因為她常
      來」等語，告訴人證稱事後曾向被告表示「偷竊行為是由總公司觀看錄影帶發
      現的」，惟其實際上並未將錄影帶寄回總公司，但因顧及被告是常客，為使其
      有台階可下，始婉告知總公司發現被告忘了付錢等情，均至合情理。再查告訴
      人稱其將畫面調整放大的之時間，係在發現被告逛了很久行跡可疑以後所為，
      該單格放大之畫面顯示被告有將右手伸入夾克中之可疑行為，對照前述被告悖
      於事實之辯解，適可印證告訴人所指訴之內容洵屬有據，並非告訴人確定被告
      有偷竊行為之後，方將畫面放大，故辯護意旨認畫面調大之時間應拍攝不到上
      述行為云云，尚非可採。至於化妝鏡擺設於高價位商品區域，應係基於商品類
      別之考慮，雖每個鏡子只有五十元之價值，仍不足據此認定告訴人所言相互矛
      盾，此部分之辯護理由亦有未洽。
（四）綜上，被告於錄影帶拍攝之當天前往告訴人之便利商店，在展示架前數度以手
      觸摸架上物品，再將手伸入夾克口袋，有類將物品放入口袋之行為，而被告自
      承當天錢是放在褲子裡，對其何以反而檢查上衣口袋內是否帶足金錢，無法提
      出適切之答辯，觀諸告訴人查證發現短少二面化妝鏡之結果，足認被告確實有
      竊盜之行為。本件事證明確，被告犯行堪以認定。
二、核被告所為，係犯刑法第三百二十條第一項之竊盜罪。爰審酌被告否認犯行，態
    度不佳，惟其偷竊所得財物僅值市價約新台幣一百元，價值尚屬輕微，並參酌被
    告尚無犯罪之紀錄（參照台灣高等法院被告全國前案紀錄表）等一切情狀，量處
    罰金一千銀元（即新台幣三千元），並諭知易服勞役之折算標準，以示懲戒。
據上論斷，應依刑事訴訟法第二百九十九條第一項前段，刑法第三百二十條第一項、
第四十二條第二項，罰金罰鍰提高標準條例第一條前段、第二條，判決如主文。
本案經檢察官陳德芳到庭執行職務。
中      華      民      國    九十二    年      三      月     二十     日
                                臺灣彰化地方法院刑事第三庭
                                    審判長法官  余仕  明
                                    法      官  施  坤  樹
                                    法      官  黃  玉  齡
右正本證明與原本無異。
如不服本判決，應於判決送達後十日內向本院提出上訴狀( 須附繕本 )。
告訴人或被害人對於判決如有不服具備理由請求檢察官上訴者，其上訴期間之計算係
以檢察官收受判決正本之日期為準。
                                    法院書記官  許  騰  云
中      華      民      國    九十二    年      三      月     二十 一  日
中華民國刑法第三百二十條第一項
意圖為自己或第三人不法之所有，而竊取他人之動產者，為竊盜罪，處五年以下有期
徒刑、拘役或五百元以下罰金。


司法院資訊處製作；財團法人民間司法改革基金會備份。
